# 陈老师，财务咨询费（银行贷款介绍费）账务处理？

提问人：ecoknight 时间：2018-02-07 20:14:35
陈老师，客户向信托机构取得信托贷款，金额几亿元，向咨询公司支付财务咨询费数百万元，取得正规发票（财务咨询费），请问这几百万的财务咨询费怎么入账？一次性管理费？一次性财务费用？在贷款期内分摊计入财务费用？(此财务咨询公司的老板和信托公司的经理有良好的商业关系，并且应该也购买了客户收入做成的信托产品，承担了贷款违约的风险。简言之，没有咨询公司的帮助，是无法取得信托贷款的) ---再次感谢陈老师！！！@chenyiwei

回答人：chenyiwei
就你目前取得的证据，较难证明该咨询费是与取得贷款直接相关的增量费用，因此建议一次性费用化计入管理费用处理。